【裁判字號】    95,聲再,97
【裁判日期】    950628
【裁判案由】    聲請再審
【裁判全文】
臺灣高等法院臺中分院刑事裁定          95年度聲再字第97號
再審聲請人
即受判決人  甲○○
上列聲請人因聲請再審案件，對於本院94年度上易字第1043號中
華民國95年5月30日確定判決（起訴案號：台灣台中地方法院檢
92年度偵字第24635號、93年度偵字第8507號、台灣台中地方法
院94牛 度易字第210號）聲請再審，本院裁定如下：
    主  文
再審之聲請駁回。
    理  由
壹、再審聲請人即受判決人甲○○聲請再審稱：
一、刑事訴訟法第421條明定：「不得上訴於第三審法院之案件
    ，除前條規定外，其經第二審確定之有罪判決，如就足生影
    響於判決之重要證據漏未審酌者，亦得為受判決人之利益，
    聲請再審。」而所謂足生影響於判決之重要證據漏未審酌，
    係指該重要證據業已提出，未予審酌而言，故被捨棄不用之
    證據，並未於理由說明其捨棄之理由，亦應認為漏未審酌。
    因此，有罪判決書，漏未記載對於被告有利證據不採納之理
    由，如具有刑事訴訟法第421條之情形，自得據為聲請再審
    之理由。
二、足以影響判決之重要證據所在：
    被告甲○○前所選任之辯護人許景鐿律師在94年8月18日與
    95年5月16日分別提出上訴理由與辯護意旨狀，其中針對告
    訴人沈佑蓮與唐秀英所片面空言指訴甲○○有從旁製造晴鴻
    公司營業良好、訂單源源不斷假象之詐術及甲○○不斷蓄意
    謊稱擴大銀拍屋規模，要求沈佑蓮、唐秀英召集眾人集資投
    資等與事實不符指控，一一臚列事實並舉出卷宗內存在之證
    據以證明甲○○一者並未從旁製造晴鴻公司業績良好之假象
    、二者沈佑蓮、唐秀英間與邱國錦之鉅額資金柒仟柒佰伍拾
    伍萬捌仟參佰零肆元往來絲毫與甲○○無關！如此攸關甲○
    ○有利之證據，原確定判決完全漏未審酌！實屬違法！並以
    (1)告訴人沈佑蓮與唐秀英所指訴之犯罪行為及該犯罪行為之
    時間點，(2)與匯款入晴鴻國際、邱國錦之帳戶、與邱國錦簽
    發三種支票（即晴鴻科技股份有限公司、晴鴻國際股份有限
    公司、邱國錦個人）交付予沈佑蓮、唐秀英之核心要點，論
    述印證被告甲○○確屬無端遭告訴人誣陷本案。本案，在被
    告甲○○與沈佑蓮、唐秀英三人間之關係並非詐欺案件！沈
    佑蓮與唐秀英亦非所謂因被告甲○○施用詐欺案件之被害人
    ！甲○○更無對沈佑蓮或是唐秀英「施用任何之詐術或欺罔
    之行為！」，理由如下：
     1.刑法第339條第一項乃規定：「意圖為自己或第三人不法
       之所有，以詐術使人將本人或第三人之物交付者，處五
       年以下有期徒刑、拘役或科或併科一千元以下罰金。」
       而最高法院19年上字第1699號判例明揭：「詐欺罪之成
       立，要以加害者有不法而取得財物之意思，實施詐欺行
       為，被害者因此行為，致表意有所錯誤，而其結果為財
       產上之處分，受其損害。若取得之財物，不由於被害者
       交付之決意，不得認為本罪之完成。」同院46年臺上字
       第260號判例亦明揭：「刑法第339條第1項詐欺罪之成立
       ，以意圖為自己或第三人不法所有，以詐術使人將本人
       或第三人之物交付為要件。所謂以詐術使人交付，必須
       被詐欺人因其詐欺而陷於錯誤，若其所用方法，不能認
       為詐術，亦不致使人陷於錯誤，即不構成該罪。」合先
       說明。
     2.告訴人(一)沈佑蓮於92-10-29在台中市調查站（如再證一
        ）之檢舉內容有關其投資晴鴻公司銀拍屋陳述大要為：
       我於91年3、4月間，經朋友甲○○「介紹」認識晴鴻公
       司邱國錦及其妻謝亭葦，【邱員夫婦】向我等表示，因
       該公司從事金融行庫防搶系統業務，與各行庫經理熟稔
       ，故而與相關行庫經理合作投資買賣所屬行庫拍賣之二
       手屋，因行庫經理瞭解所屬行庫拍賣之二手屋各案之底
       價，絕對能得標獲得鉅額利潤；我只要投資每個拍賣案
       總價之一部分，約二十日至一個月不等時間，即可獲得
       約百分之四，我當時因誤信邱員夫婦及甲○○之謊言，
       於91年8、9月間投資第一筆新台幣（以下同）一百多萬
       元資金與晴鴻公司邱國錦（匯入邱國錦台中商銀南屯分
       行帳戶），邱員即開立本金約百分之四利潤總額之支票
       給我，我即以此一百多萬元為基數並持續增加晴鴻公司
       邱某所說之個案房地產投資，邱某約二十日至二個月不
       等時間要我參與投資一個案，邱某等人為培養信用，每
       個投資案開立之支付均如期兌現，迄92年3、4月間，邱
       員夫婦以要投資買賣更多二手屋個案，要我找更多投資
       者，我因而找我親戚朋友唐秀英等22人，計集資「4975
       萬元」交由邱某投資該公司投資法拍屋業務，邱員夫婦
       每個投資案，我及親友之資金匯予或交予邱國錦後，邱
       員即開立本金4975萬元加利潤百分之四之支票給我及我
       的親友，豈料迄10月17日，邱員所開立之支票開始陸續
       跳票，我及親友至晴鴻公司及邱員住家發現人去樓空，
       邱員夫妻不知去向，我始知受騙，目前已出現二千多萬
       元跳票，預計全部被詐騙金額約七千萬元以上。告訴人
       唐秀英於92-10-23在台中市調查站偵訊筆錄（如再證二
       ）大意陳稱：我於91年9、10月間，經朋友介紹晴鴻公司
       邱國錦及其妻謝亭葦，邱員夫婦向我表示，我只要投資
       每個拍賣案百分之四十之總價金額，約二十一日至一個
       月即可獲利百分之五。我因誤信邱員夫婦的謊言，於91
       年9、10月間起投資250萬元予晴鴻公司邱國錦，於約一
       個月後，邱員將本利262萬5千元還給我，我以此250萬元
       為基數持續投資邱員，邱員為培養信用，每個月均依約
       償還我本金及百分之五之利潤，迄92年3、4月間，我因
       而找我親戚朋友約17人，計集資「4693萬元，邱員夫婦
       每個月都會開立本金加計利潤百分之五之支票給我，每
       次均要我至晴鴻公司或台中市○○區○○路三段大地交
       響家向其夫妻之一領取支票，豈料自10月17日，邱員所
       開立之支票陸續跳票，我被騙約七千萬元以上。」從上
       述沈佑蓮「第一次」指控甲○○之內容僅提及甲○○之
       謊言，至於謊言之具體內涵為何？沈佑蓮並未說明？更
       未提出任何足以證明甲○○謊言之證據以實其片面說詞
       ！而唐秀英「第一次」指控邱國錦等詐欺之行為與方式
       內容，則更是『隻字片語未提到甲○○！』因此，有必
       要就本案之金錢匯款進出與票據簽發之實際經過來進一
       步檢視告訴人指控有關甲○○涉及詐欺之部分究竟是否
       真有其事？還是告訴人以移花接木式地故意將甲○○牽
       扯進來以達其藉由甲○○逼迫邱國錦、謝亭葦夫婦二人
       『出面』解決邱國錦夫婦二人交付予沈佑蓮、唐秀英各
       有票面額4975萬元與4693萬元之票據債務問題之一種手
       段運用？
     3.自卷宗內沈佑蓮『歷次敘述』其自稱所謂投資晴鴻公司
       銀拍屋及法拍屋之資金支出情形，都是謂由沈佑蓮自己
       與邱國錦【二人】於商議欲投資之金額後，由沈佑蓮通
       知其找來之親朋好友【直接】將資金匯款入邱國錦指定
       之銀行帳戶內（計有邱國錦個人設於台中商銀南屯分行
       之支票存款帳戶、帳號23018與晴鴻公司設於台中商銀北
       屯分行支票存款帳戶、帳號26186及晴鴻國際股份有限公
       司設於臺中商銀北屯分行支票存款戶、帳號23726三個帳
       號內）。
     4.被告邱國錦、謝亭葦為實際掌管並支配上述三個銀行支
       票存款戶之簽發及用印之人。此有(1)證人李苓苓於92-11
       -12在台中市調查站陳稱：晴鴻國際有限公司存摺由我保
       管，至於晴鴻國際有限公司之公司大、小章、支票都是
       由邱國錦自行保管使用。同日在台中地檢署偵訊筆錄陳
       稱：晴鴻科技股份有限公司的大、小章、支票都是邱國
       錦在親自保管，也是他在開，除了應付廠商之票款，他
       會把開好的支票交給我登記，支付給廠商，其他的等我
       刷對帳單後，我再拿票頭來對，才知道開那些票，邱國
       錦個人的印章及支票都是邱國錦在保管、簽發。(2)被告
       賴明仁於91-11-12在台中市調查站供稱：「晴鴻國際有
       限公司」與「晴鴻公司」之大、小章皆放在公司之保險
       櫃，係由會計李苓苓負責保管，開票皆由邱國錦開立。
       同日在台中地檢署偵訊筆錄供稱：公司財務由邱國錦負
       責。(3)被告劉國卿於91-11-12在台中地檢署供稱：晴鴻
       國際有限公司、晴鴻科技股份有限公司的大、小章、支
       付都是邱國錦在保管簽發。(4)被告邱國錦於91-11-13在
       台中市調查站供述：賴明仁向我表示，同意晴鴻國際有
       限公司之支票由我全權處理，而晴鴻科技股份有限公司
       的支票亦由我全權處理，無須經會計處理，相關資金的
       調度所開立之支票，公司會計李苓苓並未參與。我所開
       立之「晴鴻公司」、「晴鴻國際」、「邱國錦」三種支
       票，自92年10月17日後，將退票金額將達8千餘萬元，其
       中沈佑蓮部分估計4千9百餘萬元，地下錢莊部分估計約1
       千4百餘萬元，其餘為我向親友所調借估計約3千餘萬元
       。由上述事實陳述過程可明瞭在【告訴人沈佑蓮與唐秀
       英等人將其等個人自有資金或是經由其二人介紹募集之
       資金，如何議定匯款金額？匯款入何人帳戶？匯款後應
       簽發多少之票面額支票？以及簽發完成後之支票經由何
       方式交給沈佑蓮與唐秀英此一整體流程，並無被告甲○
       ○之角色出現！】由此看來，沈佑蓮、唐秀英『所片面
       指訴』甲○○【明知晴鴻公司未投資任何銀拍屋買賣，
       所謂投資銀拍屋僅係為取得沈佑蓮投資者交付資金之詐
       術，仍不時蓄意從旁製造晴鴻公司訂單源源不斷，業績
       相當良好，銀拍屋也有高獲利之假象，使投資者誤信晴
       鴻公司獲利良好，渠等所交付投資銀拍屋之資金確係用
       於銀拍屋買賣】與【甲○○自92年3、4月間起，佯稱將
       擴大銀拍屋投資規模，要求沈佑蓮與唐秀英尋找更多投
       資人集資加入，致使其等在92年10月17日起收受自邱國
       錦之支票陸續跳票】此一說法之可信度以及甲○○在晴
       鴻公司任職之職務、領取之薪資、工作之場所、法院自
       應依法詳細加以調查，釐清告訴人之指訴是否與事實相
       符！並確認事實真相究為如何？始符合最高法院52年台
       上字第1300號判例與同院61年台上字第3099號判例所揭
       曉之意旨！而不至於陷入告訴人誤導之錯誤陷阱！
     5.沈佑蓮係在與邱國錦認識『後』三個月，自行向沈佑蓮
       提出調借資金應急，初期利息為借貸資金之5%，持續一
       段時間至92年2月後，邱國錦支付予沈佑蓮之利息已高達
       10%至12%，總計邱國錦支付予沈佑蓮之利息為一千五百
       萬元，交付予沈佑蓮之支票已兌現之金額達六、七仟萬
       元之鉅！而且時間長達一年以上！邱國錦於92-11-13在
       台中市調查站偵訊筆錄供稱：「於91-8-12晴鴻科技股份
       有限公司搬至南京東路新址後，經我表弟甲○○介紹，
       認識沈智慧之妹台中市議員沈佑蓮。因當時我公司的資
       金開始緊縮，且晴鴻科技公司於當時另籌備成立物業部
       ，專事銀行二手屋買賣，並聘用詹凡毅負責，但經公司
       評估後並未成立該部門，亦未實際從事二手屋買賣，期
       間沈佑蓮常至晴鴻科技公司拜訪及用餐，對公司欲成立
       二手屋買賣略有耳聞，當時我公司資金相當困窘，雙方
       熟識後即向沈佑蓮先借用一百萬元以為應急，我簽發一
       百零五萬元之支票給沈佑蓮（利息五萬元，利率為5%）
       ，後陸續向沈佑蓮調度資金應急，沈佑蓮曾經向我問及
       資金用途為何？我告之係用以二手屋買賣之用。因我向
       台中市地下錢莊調度資金，晴鴻公司所面臨的資金及利
       息負擔壓力愈來愈大！因此繼續加碼向沈佑蓮調借。但
       沈佑蓮資金來源亦向其友人調借，因此除原先利息之百
       分之五給沈佑蓮之友人外，另沈佑蓮又額外收取百分之
       五之利息，因此最後我向沈佑蓮調借之每筆資金利息高
       達百分之十！」「因沈佑蓮本人並未開立帳戶，我向其
       調借資金均透過沈佑蓮之友人唐秀英、林欣慧及簡貝珊
       的帳戶款給我，再由我開立支票給沈佑蓮轉付給其他
       提供資金之友人。」邱國錦同日在台中地檢署供述：「
       我一開始為了軋票有向沈佑蓮借錢，後來因調借之額度
       比較大，她問我調那麼多錢做什麼？我就說要跟朋友投
       資中古屋。向她借錢有算利息，一開始一百萬元一個月
       五萬元，後來是11、12萬元。沈佑蓮百分之九十是用匯
       款到我台中商銀南屯分行之帳戶，曾經有拿過現金。認
       識後三個月開始向她調借資金。」
     6.唐秀英於93-1-7在台中地檢署陳述：從91年10或11月左
       右開始投資，我錢是交給沈佑蓮一起去投資。具名是沈
       佑蓮的名字，帳戶是我的帳戶匯款，都是現金轉帳。
     7.沈佑蓮、唐秀英其二人係因為【邱國錦自91年10月起到
       期之支票均一一如期兌現，且時間至92年10月16日止，
       持續一年以上，計有支票298張、票面額計新台幣柒仟柒
       佰伍拾伍萬捌仟參佰零肆元整之鉅額！！】才會將其等
       所謂投資之金額持續加碼！然其等投資此資金，甲○○
       當時均被矇在鼓裡，直至本案經沈佑蓮、唐秀英告訴檢
       舉才知曉其等與邱國錦間有此數千萬元之資金往來！關
       此資金往來均未曾經過甲○○經手並矇蔽不讓甲○○知
       道之證據即是(1)邱國錦於93-1-8 在台中市地檢署供詞：
       沈佑蓮、唐秀英等人會到晴鴻科技公司的錢為邱國錦經
       手。另93-9-8在台中地檢署更供稱：「沈佑蓮借我錢時
       ，的確有說不要讓甲○○知道，」謝亭葦同日同地亦供
       稱：「甲○○是業務經理，只負責業務，公司的金錢往
       來都不知道，」沈佑蓮於93-9-9在台中地檢署偵訊筆錄
       亦明確陳稱：「她與甲○○無金錢往來，也無債權債務
       關係。」是以，沈佑蓮或唐秀英等自91年9月間匯款予邱
       國錦及其指定之晴鴻公司帳戶內至92年10月17日止邱國
       錦所簽發之支票（計有三種支票）跳票為止，其間之所
       有資金（無論為投資或是借貸）完完全全與上訴人甲○
       ○【無關！】，是故，沈佑蓮、唐秀英硬是將此與資金
       往來根本無涉之甲○○牽扯進來之心態已表露無遺！
     8.誠如沈佑蓮、唐秀英所言，其等會自91年9月間起，陸續
       將鉅額之集資匯款給邱國錦，其主因只有一個，那就是
       『邱國錦所簽發交付給沈佑蓮及唐秀英的支票維持一年
       間的如期兌現！』這才是沈佑蓮等人並不關心投資的買
       賣二手屋位置何在？屋齡如何？地點良好與否？法院執
       行處拍賣公告寫什麼？投標保證金要多少？甚至連有無
       『得標』？都不在乎？試問沈佑蓮、唐秀英，爾等所謂
       匯款後幾乎同時或即刻就可拿到此筆投資款之本金及至
       少百分之五以上之「優惠利息」，又不需負任何之投資
       風險？請問誰還需要賣力工作？時下國內、國外任何一
       家正派經營之信託投資公司都『不可能』有如何荒謬之
       作法與方式！坊間充斥林立之代標法拍屋業者亦無人會
       連法院之拍賣公告不看！拍賣底價是多少？投標繳納之
       保證金需多少？有沒有拍定！拍賣拍定之價格是多少？
       凡此攸關二手屋（法拍屋、銀拍屋）之最重要資訊完全
       不顧？天底下有如此之投資方式嗎？
三、甲○○自進入晴鴻公司後，係從工程部經理工作做起，自
    91-9-1起至91-10-4止將組裝備妥系統並測試完成後，在晴
    鴻公司擬定下一階段以業務為優先之考量下，公司遂於91年
    11月間派甲○○另行擔任業務處長，前往臺北設立分公司推
    廣業務工作並由公司付費租屋常駐臺北直至92-11-17日止。
    所經手之業務均是「推銷公司出產之銀行防搶、保全系統」
    ，尤以四處拜訪各金融業者（計有華南、一銀、七銀、臺銀
    、玉山、泛亞、上海商銀、郵局、彰銀、新竹商銀、中信局
    、中央銀行、臺中商銀、臺中二信、板橋信用合作社等15家
    行庫及各級農會約20家以上）即已占用上班之時間，向各大
    金融機構全力推銷公司產品，根本不知道沈佑蓮、唐秀英與
    邱國錦之間有如此鉅額之金錢往來！其等賺錢之際是集體隱
    瞞著甲○○！出現跳票事件後卻又將甲○○牽扯進來！實在
    至冤！！！
四、原確定判決不但對被告甲○○選任之辯護人許景鐿律師自【
    94年8月18日所提出之刑事上訴理由暨調查證據聲請狀】、
    甲○○所提呈之重要行事紀要、【95年5月16日所提出之刑
    事辯護意旨狀】（如再證三）視若無睹！更在原確定判決理
    由欄第31頁（十二）記載：按當事人或辯護人於法院調查證
    據時，知被告以外之人於審判外之陳述不得為證據之情形，
    而未於言詞辯論終結前聲明異議者，視為同意作為證據。查
    本件被告甲○○及其選任辯護人許景鐿律師對於沈佑蓮等人
    上開於審判外之陳述，均表示無意見。面對如此錯誤、荒謬
    絕倫之記載，實令被告死不瞑目！蓋原確定判決對被告有利
    之所有證據不但未加以採納，有罪判決書，竟對被告所有提
    出之鐵證視而不見、見而不查、更無隻字片語加以論述何以
    如此證據不足採之法律上理由！被告甲○○萬般不服！懇請
    鈞院裁定再開審理，以求真正勿枉勿縱云云。
貳、查刑事訴訟法第421條明定：「不得上訴於第三審法院之案
    件，除前條規定外，其經第二審確定之有罪判決，如就足生
    影響於判決之重要證據漏未審酌者，亦得為受判決人之利益
    ，聲請再審。」而所謂足生影響於判決之重要證據漏未審酌
    ，係指該重要證據業已提出，未予審酌而言，故被捨棄不用
    之證據，並未於理由說明其捨棄之理由，亦應認為漏未審酌
    。因此，有罪判決書，漏未記載對於被告有利證據不採納之
    理由，如具有刑事訴訟法第421條之情形，自得據為聲請再
    審之理由。本案原確定判決係以證人沈佑蓮、唐秀英於調查
    站、偵查時、原審法院、本院事實審時所為證詞；證人林欣
    慧、莊德明、方進財於調查站、偵查時、原審法院所為證詞
    ；證人施淑珍於原審法院所為證詞、證人羅惠安於偵查中所
    為證詞；證人呂紹輝於調查站、偵查中所為證詞；證人呂濟
    民於調查站所為證詞，認定聲請人甲○○及邱國錦、謝亭葦
    、劉國卿等人經營之晴鴻公司並未經營銀拍屋，猶向沈佑蓮
    、唐秀英、林欣慧、莊德明、施淑珍、方進財、羅惠案等人
    佯稱經營銀拍屋，且獲利豐厚，並邀集渠等投資經營銀拍屋
    ，確有施用詐術，使沈佑蓮等人陷於錯誤，將款項交給付之
    事。並以聲請人甲○○雖辯稱：伊對告訴人沈佑蓮與被告邱
    國錦之間調度資金往來之事不知道。伊沒有跟告訴人沈佑蓮
    提到公司在做銀拍屋或是中古屋獲利很好，伊只有跟告訴人
    沈佑蓮說公司在做銀行防搶云云。惟其上開所辯與告訴人沈
    佑蓮及證人唐秀英所述均不相符，而聲請人甲○○與告訴人
    沈佑蓮、證人唐秀英非僅相識數年，且交情深厚，倘非確有
    其事，沈佑蓮、唐秀英何須多次指證其亦有詐稱有投資銀拍
    屋之事？再參以證人羅惠安亦於偵查時證稱：「當時我自己
    有想要買房子，有在看法拍屋的訊息，有請邱國錦及甲○○
    幫我注意。：：事情發生前，我有打電話給甲○○，問他邱
    國錦是否熟悉，是否可靠，是否真的在做法拍、房屋買賣，
    他沒有什麼回應」等語，倘聲請人甲○○未涉及本件詐騙，
    甚且不知被告邱國錦係以投資銀拍屋買賣詐騙上開被害人之
    資金，何以證人羅惠安會請聲請人甲○○為其留意法拍訊息
    ？又聲請人甲○○任職晴鴻公司逾一年，對晴鴻公司銷售狀
    況不佳，入不敷出，又未經營銀拍屋之情形，知之甚詳，其
    何以對證人羅惠安詢問有關被告邱國錦是否有做銀拍屋之事
    ，不予正面回應？足見聲請人甲○○所辯，實難採信。又聲
    請人甲○○於原審雖另辯稱：被告邱國錦於92年10月向伊父
    借款二百萬元，其後屆期跳票，倘伊有參與本件詐欺犯行，
    伊豈可能同意伊父出借款項予被告邱國錦云云，並提出存摺
    影本、支票及退票理由單為據，惟依聲請人甲○○於調查站
    所述，其父早於92年6、7月間即曾借款予晴鴻公司，是並非
    自同年10月始借款，再聲請人甲○○之父是否借款予被告邱
    國錦，與聲請人甲○○是否有以銀拍屋買賣對沈佑蓮行詐，
    係屬二事，自不能以其父有出借款項予被告邱國錦，即遽為
    有利於聲請人甲○○之認定。再其所提出與證人羅惠安之電
    話內容，姑不論證人羅惠安於電話中之回應含糊其詞，無從
    以此為任何有利於聲請人甲○○之認定，且依此係屬證人羅
    惠安於法庭外之傳聞陳述，自難據之為聲請人甲○○未曾參
    與本件詐邀被害人投資銀拍屋買賣犯行之認定。至證人邱國
    錦於原審證稱：「（被告甲○○問：我是否是在調查局約談
    後，問你，你才告訴我和沈佑蓮金錢往來的事情，我那時才
    知道跳票的事情？）因為甲○○還有沈佑蓮的跳票，沈佑蓮
    告訴我絕對不能給甲○○知道，時間我忘了。（被告甲○○
    問：沈佑蓮曾經跟你說不要讓我知道你們金錢往來的事情？
    ）對」云云，惟此部分據告訴人沈佑蓮於偵查時供稱與甲○
    ○間應該沒有金錢往來，甲○○以前是員工，二人相處的很
    好等語，已否認有積欠被告甲○○債務，且被告甲○○並未
    提出其於91、92年間持有沈佑蓮屆期未獲付款之支票或沈佑
    蓮有積欠其債務之證據證明，是證人邱國錦此部分所述尚難
    採信。本院原確定判決，認事並沒有違背經驗法則、論理法
    則，亦無重要證據漏未審酌情形。而再審聲請人所舉上開事
    由，係其個人所為推論意見之詞。另聲請人所提出之證人沈
    佑蓮、唐秀英於調查局所為供述；刑事上訴理由暨調查證據
    聲請狀、91年7月至92年11月甲○○重要行事記要、晴鴻科
    技股份有限公司台中商銀北屯分行支票明細，並不得作為聲
    請人有利之認定，即不足以影響原確定判決事實之認定。本
    件再審聲請人再審之聲請，應認為無再審理由，爰依刑事訴
    訟法第434條第項，裁定如主文。
中    華    民    國    95    年    6    月    28     日
               刑事第九庭  審判長法  官  陳  筱  珮
                                 法  官  康  應  龍
                                 法  官  趙  春  碧
上列正本證明與原本無異。
不得抗告。
                                 書記官  胡  美  娟
中    華    民    國    95    年    6     月    30    日
                                                      Ｆ


司法院資訊處製作；財團法人民間司法改革基金會備份。
